【裁判字號】    97,交抗,140
【裁判日期】    970201
【裁判案由】    違反道路交通管理處罰條例
【裁判全文】
臺灣高等法院交通事件裁定             97年度交抗字第140號
抗  告  人  甲○○原名孫俊琳
即受處分人
上列抗告人因違反道路交通管理處罰條例案件，不服臺灣桃園地
方法院，中華民國96年9月26日所為裁定（ 96年度交聲字第56號
），提起抗告，本院裁定如下：
    主  文
抗告駁回。
    理  由
一、抗告意旨略以：「面對法官有心理壓力與緊張，所以法官問
    本人自己事項，本人回應時難免會有口誤。（我推車一小段
    誤成開車），本案審理中，本人自己違規工具，已被拍賣。
    酒測紙卷，不是我的簽名」等語。
二、按汽車駕駛人，駕駛汽車經測試檢定有酒精濃度超過規定標
    準之情形者，處新臺幣一萬五千元以上六萬元以下罰鍰，道
    路交通管理處罰條例第35條第1 項第1 款定有明文。又汽車
    駕駛人飲用酒類或其他類似物後其吐氣所含酒精濃度超過每
    公升0.25毫克或血液中酒精濃度超過百分之0.05以上者，不
    得開車，此觀道路交通安全規則第114條第2款規定甚明。
三、經查：
(一)、抗告人即受處分人甲○○原名孫俊琳（下稱甲○○）於民國
    （下同）95年12月2日晚間飲用酒類後，仍騎駛車號BWW-019
    號機車，自楊梅往平鎮方向行駛，當日21時40分許，行經桃
    園縣平鎮市○○路與文化街口，因酒後不勝酒力倒臥路旁，
    嗣後附近住戶民眾誤以車禍案件為由，向鄰近消防隊報案請
    求送醫救護，嗣經消防隊救護員到場瞭解後，始發現甲○○
    酒後駕車情事，消防隊救護員為免甲○○及預防他人生命、
    身體之安全，要求甲○○不得再駕駛該車，惟甲○○仍執意
    駕駛該車欲離去，消防隊救護員乃通知員警到場協助，員警
    到場瞭解現場狀況後，認甲○○涉有酒後駕駛該車行為，旋
    即向甲○○實施呼氣酒精測定，經檢測其測定值為0.54MG/L
    ，執勤員警即以桃警字局交字第 DB0000000號舉發違反道路
    交通管理事件通知單，舉發前述違規，然抗告人拒絕在酒精
    測定單與違規通知單上簽名收受，有前述酒精測定單與舉發
    違規通知單在卷可查，並據桃園縣政府警察局平鎮分局查覆
    ，有該局函在卷可稽。
(二)、抗告人甲○○提出申訴與聲明異議雖略以：「深知酒後駕車
    不對，酒後停路邊休息被舉發，不是當場被路檢酒測，警員
    拉我作酒測，強拉我上警車至派出所，原諒初犯從輕發落，
    警察驅離現場，造成恐懼騎車慌張成為酒後騎車」等語，然
    查，抗告人甲○○飲酒後超過法定限制標準，違反不得再行
    駕車上路之規定，此有抗告人甲○○酒精測定值在卷可證。
    而抗告人甲○○違規事證明確，自不得以消防隊救護員及員
    警到場時，未有當場駕駛行為即作為免責依據。則員警以桃
    警字局交字第 DB0000000號舉發違反道路交通管理事件通知
    單，舉發前述違規，即屬有據。至有關員警將抗告人甲○○
    拉上警車至派出所乙節，按行政執行法第37條第1項第1款規
    定: 「對於人之管束，以合於下列情形之一者為限: 一、瘋
    狂或酗酒泥醉…預防他人生命、身體之危險者」，員警經過
    酒精呼氣測試之後，認為抗告人甲○○酗酒泥醉，當場制止
    其駕駛，依行政執行法第36條及第37條第1項第1款之規定，
    對抗告人甲○○施以即時強制之管束，以保障抗告人甲○○
    及預防他人生命、身體之安全，經核於法並無不合。
(三)、且前述違規事實，為抗告人所自承，堪認抗告人確已違反道
    路交通安全規則之規定。抗告人甲○○雖辯稱：「係騎一小
    段路之後，覺得酒力差不多了，在路旁休息時被查獲，非當
    場被抓，且員警亦未對每一位酒後駕車之駕駛處罰，故其不
    應被處罰」云云，然抗告人甲○○確有駕駛機車經測試檢定
    有酒精濃度超過規定標準之違規情事，且抗告人甲○○所辯
    又非可免予處罰之正當理由。則原處分機關因抗告人甲○○
    違反道路交通管理處罰條例第35條第1項第1款，而依違反道
    路交通管理事件統一裁罰基準及處理細則之規定裁處抗告人
    甲○○罰鍰新臺幣三萬一千五百元，核無違誤，本件抗告人
    甲○○之聲明異議為無理由，應予駁回。原審依據道路交通
    案件處理辦法第19條規定，裁定異議駁回，經核於法並無不
    合。
(四)、抗告意旨所稱：「面對法官有心理壓力與緊張，所以法官問
    本人自己事項，本人回應時難免會有口誤。（我推車一小段
    誤成開車），本案審理中，本人自己違規工具，已被拍賣。
    酒測紙卷，不是我的簽名」等語。均非適法之抗告理由，至
    於酒測單係抗告人甲○○拒絕簽名，有該單在卷可查，抗告
    人甲○○所陳與卷附證據不符，綜上，本件抗告為無理由，
    應予以駁回。
四、據上論結，應依道路交通案件處理辦法第26條，刑事訴訟法
    第412條，裁定如主文。
中    華    民    國    97    年    2     月     1    日
            刑事第十二庭  審判長法  官  蔡永昌
                                法  官  陳榮和
                                法  官  施俊堯
以上正本證明與原本無異。
不得再抗告。
                                書記官  顧哲瑜
中    華    民    國    97    年    2     月    1     日


司法院資訊處製作；財團法人民間司法改革基金會備份。
